臺灣高等法院刑事判決　　　　　　　　　　　　　　九十一年度上訴字第七九九號
　　上　訴　人
　　即　被　告　甲　○
　　選任辯護人　孫銘豫
右上訴人因護照條例案件，不服臺灣臺北地方法院九十年度訴字第九七六號，中華民
國九十一年二月五日第一審判決（起訴案號：臺灣臺北地方法院檢察署九十年度偵字
第一四一二九號），提起上訴，本院判決如左：
    主      文
上訴駁回。
甲○緩刑肆年。
    事實及理由
一、本案經本院審理結果，認第一審判決認事用法及量刑均無不當，應予維持，並引
    用第一審判決書記載之事實、理由及證據（如附件）。
二、查上訴人即被告將國民身分證交付他人供冒名申請護照之事實，迭據被告於偵審
    各庭坦承不諱，並有冒名申請本件護照之中華民國普通護照申請書影本、護照、
    美國在台協會台北辦事處函覆簽證申請表等附卷可稽。從而，本件事證已臻明確
    ，被告犯行洵堪認定。原審審酌被告素行、犯後態度、犯罪所生危害等一切情狀
    ，依護照條例第二十三條第三項，判決被告有期徒刑七月，並說明扣案護照一本
    ，係綽號「阿章」者向外交部申辦、由外交部實質審核後發給，非被告犯罪所得
    之物，不予沒收，其認事用法及量刑，殊無不合。被告上訴意旨指摘原判決量刑
    過重，為無理由，應予駁回。惟查，被告在家為獨子，父親已屆七十二高齡，父
    母均無工作，其妹張欒玉為中度精神病犯，全家生計有賴被告擔任駕駛之微薄收
    入予以維持等情，有戶籍謄本、中華民國身心殘障手冊、在職證明書等存卷可稽
    ，且被告無前科紀錄，有臺灣高等法院檢察署刑案紀錄簡覆表在卷可稽，被告既
    需獨力維持家計，茍令其入監，將影響其家庭，萌生社會問題，有悖執行短期自
    由刑之刑事政策立法本旨，本院經斟酌再三，其因圖小利，一時失慮誤罹刑章，
    經此次科刑教訓，理應知所警惕，信無再犯之虞，足認本件所宣告之刑以暫不執
    行為適當，爰並予宣告緩刑四年，以勵自新。
據上論斷，應依刑事訴訟法第三百六十八條、第三百七十三條，刑法第七十四條第一
款，判決如主文。
本案經檢察官謝英民到庭執行職務。
中      華      民      國     九十一     年      四      月    十七日
                              臺灣高等法院刑事第五庭
                                  審判長法  官  曾  德  水
                                        法  官  蘇  素  娥
                                        法  官  楊  貴  雄
右正本證明與原本無異。
如不服本判決應於收受送達後十日內向本院提出上訴書狀，其未敘述上訴之理由者並
得於提起上訴後十日內向本院補提理由書（均須按他造當事人之人數附繕本）。
                                        書記官  林  淑  貞
中      華      民      國     九十一     年      四      月    十八    日
附錄：本判決論罪科刑法條全文
護照條例第二十三條第三項：
三將國民身分証交付他人或謊報遺失，以供冒名申請護照者，處五年以下有期徒刑、
  拘役或科或併科新台幣十萬元以下罰金。
